【裁判字號】    89,易,945
【裁判日期】    890811
【裁判案由】    家庭暴力罪之傷害等
【裁判全文】
臺灣桃園地方法院刑事判決                          八十九年度易字第九四五號
    公訴人  臺灣桃園地方法院檢察署檢察官
    被  告  乙○○
右列被告因家庭暴力之恐嚇等案件，經檢察官提起公訴（八十八年度偵字第一一五三
二號），本院判決如左：
        主  文
乙○○以加害生命、身體之事，恐嚇他人致生危害於安全，處拘役參拾日，如易科罰
金以參佰元折算壹日。被訴毀損及傷害部分均不受理。
        事  實
一、乙○○與甲○○原係夫妻關係，後於民國（下同）八十四年十二月間已協議離婚
    ，並前於八十七年間因恐嚇案件，經本院判處拘役十日，並諭知緩刑二年，於八
    十八年四月二十五日確定（非累犯），竟仍不知悛悔，於八十八年三月二十六日
    下午五時三十分許，在甲○○所經營桃園縣桃園市○○路三四號「桃園縣野營協
    會」內，因與甲○○發生爭執，即以加害生命、身體之「要你全家好看，你試試
    看，小心點」等語，恐嚇甲○○，致其因之心生畏懼，而生危害於其安全。
二、案經甲○○訴由桃園縣警察局桃園分局訴請臺灣桃園地方法院檢察署檢察官偵查
    起訴。
        理  由
一、訊據被告乙○○固坦承於右揭時地與告訴人甲○○發生爭執，惟矢口否認右揭犯
    行，辯稱：伊雖有與甲○○發生爭執，惟並未以「要你全家好看，你試試看，小
    心點」等語，恐嚇甲○○，致其因之心生畏懼云云。經查：被告右揭犯行，業據
    告訴人甲○○迭次於警、偵訊中及本院審理時指訴「他還將我店內大門玻璃及門
    鎖敲破及損壞，辦公桌乙張損壞，並當場用言詞恐嚇我，讓我心生畏懼（見八十
    八年度核退字第一二九七號偵查卷第九頁）」、「他用言詞說『要你們全家好』
    ，使我心裡懼怕（見八十八年度核退字第一二九七號偵查卷第九頁）」、「....
    ，有恐嚇我，叫我試試看，當時有些害怕才報案的（見偵查卷第十六頁）」、「
    ....，並恐嚇我，我當時心裡很害怕（見本院卷八十九年五月五日筆錄）」等語
    綦詳，核與證人即當時在場之桃園縣野營協會職員李麗鳳於警訊及偵查中證稱「
    （.... 八十八年三月二十六日十七時三十分許，在桃園縣延平路三四號遭乙○
    ○....，並用言詞恐嚇甲○○說『要你們全家好看』，....，是否均目擊及聽到
    且在場？）這些我在場並全程目擊、聽到，無訛（見八十八年度核退字第一二九
    七號偵查卷第十八頁）」、「他跟甲○○說你給我小心一點（見偵查卷第十七頁
    ）」等語相符，復有告訴人甲○○於當天亦遭被告動手毆傷（惟據告訴人甲○○
    於本院審理時聲明撤回告訴）之診斷證明書乙紙，在卷可稽，足堪認定。雖被告
    於本院審理時仍矢口否認右揭犯行，顯係事後卸責之詞，不足採信。被告犯行已
    臻明確，應予依法論科。
二、核被告所為，係犯刑法第三百零五條之恐嚇罪。爰審酌被告僅因與告訴人甲○○
    間發生爭執，即以「要你全家好看，你試試看，小心點」等語，恐嚇告訴人甲○
    ○，致其因之心生畏懼，而生危害於其安全，已損告訴人甲○○之權益及被告犯
    罪後態度等一切情狀，量處如主文所示之刑，並諭知易科罰金之折算標準，以資
    儆懲。
三、本件公訴意旨另以：被告另於八十八年二、三月間某日，在上開桃園縣野營協會
    內，毀損其內告訴人甲○○所有辦公桌乙張，足生損害於告訴人甲○○；復於八
    十八年三月二十六日下午五時三十分許，亦在上開桃園縣野營協會內，動手毆傷
    告訴人甲○○，致其因之受有頭部、右肩、右背部挫傷等傷害，因認被告此部分
    所為，另涉有刑法第三百五十四條之毀損罪嫌及第二百七十七條第一項之傷害罪
    嫌云云。按「告訴乃論之罪，告訴人於第一審辯論終結前，得撤回其告訴」、「
    刑法第二百七十七條第一項之罪，須告訴乃論」、「刑法第三百五十四條之罪，
    須告訴乃論」，刑事訴訟法第二百三十八條第一項、刑法第二百八十七條前段、
    第三百五十七條定有明文。茲據告訴人甲○○於本院審理時聲明撤回對被告上開
    毀損及傷害之告訴在卷，此有本院八十九年五月五日筆錄乙份可佐。爰依刑事訴
    訟法第三百零三條第三款規定，就公訴人所訴被告上開毀損及傷害部分犯行，均
    依法另行諭知不受理之判決。
據上論斷，應依刑事訴訟法第二百九十九條第一項前段、第三百零三條第三款，刑法
第三百零五條、第四十一條，罰金罰鍰提高標準條例第一條前段、第二條，判決如主
文。
本案經檢察官魏雯祈到庭執行職務。
中      華      民      國      八十九    年     八     月    十一    日
                          臺灣桃園地方法院刑事第四庭
                              法  官  林 晏 鵬
右正本證明與原本無異。
如不服本判決，應於判決送達後十日內向本院提出上訴狀( 應附繕本 )，上訴於
臺灣高等法院。
                              書記官  張 雅 慧
中        華        民        國   八十九   年   八   月    二十五    日
附論罪科刑依據之法條：刑法第三百零五條
刑法第三百零五條
以加害生命、身體、自由、名譽、財產之事恐嚇他人，致生危害於安全者，處二年以
下有期徒刑、拘役或三百元以下罰金。


司法院資訊處製作；財團法人民間司法改革基金會備份。
